臺灣高等法院臺南分院刑事判決　　　　　　　九十年度上易字第一九六八號　　Ｇ
　　　上　訴　人
　　　即　被　告　乙　○　○
右上訴人因賭博案件，不服臺灣臺南地方法院九十年度易字第二０八一號中華民國九
十年十一月十三日第一審判決（起訴案號：臺灣臺南地方法院檢察署九十年度偵字第
九三八０號），提起上訴，本院判決如左：
      主      文
上訴駁回。
      事      實
一、乙○○基於常業賭博之犯意，自民國八十九年九月間某日起，在台南市○○街三
    一九號「碼頭電子遊藝場」之公眾得出入之場所，擺設賭博性電動機具「滿貫大
    亨」九台、「水果盤」八台、「金傑克」六台、「千禧龍小瑪琍」一台、「神龍
    小瑪琍」二台、「金蘋果」二台及「黑輪伯彈球台」一台共計二十九台，與不特
    定之賭客賭博財物。並自九十年七月二十三日起，僱用丙○○，與之共同基於常
    業賭博之犯意聯絡，由丙○○在上開處所擔任為賭客開洗分及兌換現金之工作。
    其賭法為：每次以新台幣（下同）一百元開二千分（即一比二十）之方式，由賭
    客在該等機具上押注，如押中，賭客可得不等倍數之分數，並得以所贏得之分數
    兌換現金，不中，則押注金歸電動機具即乙○○所有，以此方式獲取利益，並恃
    此為生，而以之為常業。嗣於九十年八月十四日晚上九時二十分許，適有甲○○
    在場把玩「水果盤」賭博性電動機具，由丙○○將該機台洗分後，由丙○○帶同
    甲○○至該店後方之房間內交付兌換之現金二百元之際，為警當場查獲，並扣得
    上開賭博性電動機具二十九台（含ＩＣ板二十九片）及賭資二百元。
二、案經台南市警察局第五分局報請台灣台南地方法院檢察署檢察官偵查起訴。
      理      由
一、訊據上訴人即被告乙○○固坦承其為該店之實際負責人，並僱請上訴人即被告丙○○負責在該店當任開分、洗分員，被告丙○○亦坦承以月薪二萬元左右受僱於
    被告乙○○，負責幫客人服務，惟均矢口否認有何賭博犯行，被告乙○○辯稱：
    伊開設之「碼頭電子遊藝場」依法領有營業執照，並按期繳稅，係正當之營業場
    所，從事正當之營業行為，警方當場查獲之二百元並非賭資，係丙○○向客人購
    買光碟片的錢，不可能是洗分錢云云，被告丙○○辯稱：伊所拿給甲○○的是買
    光碟片的錢云云。
二、惟查：同案上訴人即被告甲○○（因本院通知書，屢次無法送達，就被告甲○○
    部分另行審理）正向被告丙○○兌換現金二百元時，為警當場查獲，並當場查獲
    不法物品賭博性電動機具「滿貫大亨」九台、「水果盤」八台、「金傑克」六台
    、「千禧龍小瑪琍」一台、「神龍小瑪琍」二台、「金蘋果」二台及「黑輪伯彈
    球台」一台，共計二十九台，賭資二百元、日報表三張、會員名冊一本、樂透卡
    一張、開分卡一張，此有台南市警察局第五分局臨檢盤查紀錄可稽（見偵查卷第
    十一頁）。雖被告乙○○、丙○○均抗辯警方當場查獲之二百元並非賭資，係丙○○向甲○○購買光碟的錢云云，然查甲○○於臺灣臺南地方法院檢察署偵訊時
    供稱：「（你從認識她到現在，總共幫她買幾次？）大概兩次，總共幾片我忘了
    。」、「（你總共向丙○○拿多少錢？）一次五百，一次兩百。」、「（五百元
    何時拿給你？）我先拿光碟給她，隔天她才拿錢給我，是晚上她在對面叫我過去
    ，我去她店裡跟他拿的，是在店門口拿給我的，約是我認識她三、四天之後的事
    。」、「（為何警查獲時，她在後面拿錢給你？）因她說第一次在店門口拿老闆
    罵她。」等語（見偵查卷第四十頁、第四十頁背面），而被告丙○○於臺灣臺南
    地方法院偵訊時則係供稱：「（你總共請甲○○幫你買幾片光碟？）四片，我請
    甲○○幫我買過一次。」、「（是否確定甲○○幫你買一次共四片？）是。」、
    「（之前有無拿過錢給他請他幫你買？）沒有。」、「（你有無拿過一千元、七
    百元、五百元給他？）無，都沒有。」等語（見偵查卷第四十頁背面、第四十一
    頁），是被告甲○○與被告丙○○在購買光碟之金額及次數非多之情形下，就其
    二人就有關購買光碟之金錢總額、次數與給付金錢之情形之供述，竟相齟齬，顯
    不一致，足見此乃被告丙○○、甲○○等二人串供未完全所致，益徵被告乙○○
    、丙○○所辯，顯均係事後畏罪卸責避就之詞，不足採信。是被告乙○○、丙○○確有上揭賭博犯行無訛。又查被告乙○○於本院審理中自承該店係伊於八十九
    年九月間設立，查獲之賭博性電動機具係於執照下來時即擺設，且觀以被告乙○○擺設上開賭博性電動機具高達二十九台，具有相當規模，是被告乙○○係以賭
    博為謀生之主要職業，被告丙○○以月薪二萬元左右受僱於被告乙○○已據其在
    本院陳述甚明，其領取薪水維生，係以賭博為謀生之主要職業，均堪認定。本件
    事證已臻明確，被告乙○○、丙○○犯行均堪以認定。
三、按刑法上之常業犯，祗須賴某種犯罪為生活而有事實上之表現為已足，核被告乙○○、丙○○所為，均係犯刑法第二百六十七條之常業賭博罪。又被告乙○○僱
    請丙○○負責開分、洗分並兌換現金，其二人間互有犯意聯絡及行為分擔，均為
    共同正犯。原審以被告二人事證已臻明確，因予適用刑法第二十八條、第二百六
    十七條、第四十一條前段、罰金罰鍰提高標準條第二條，審酌被告乙○○、丙○○經營賭博性電玩店，敗壞社會風氣，然其中被告丙○○參與犯罪之時間較短等
    一切情狀，分別量處被告乙○○有期徒刑五月，被告丙○○有期徒刑三月，如易
    科罰金，均以三百元折算一日。並認扣案之賭博性電動機具二十九台（含滿貫大
    亨九台、水果盤八台、千禧龍小瑪琍一台、神龍小瑪琍二台、金傑克六台、金蘋
    果二台、黑輪伯彈球臺一台）及賭資二百元，分別為當場賭博之器具與在賭檯之
    財物，併依刑法第二百六十六條第二項之規定宣告沒收，惟核其認事用法俱無不
    合，量刑亦稱妥適。被告等上訴意旨猶執陳詞否認犯罪，空言指摘原判決不當，
    並無可取，上訴為無理由，均應駁回。
據上論結，應依刑事訴訟法第三百六十八條，判決如主文。
本案經檢察官許仲瑩到庭執行職務。
中    華    民    國      九十一      年      二      月      六        日
                                  臺灣高等法院臺南分院刑事第四庭
                                      審判長法官  宋    明    蒼
                                            法官  蔡    崇    義
                                            法官  楊    子    莊
右正本證明與原本無異。
不得上訴。
                                      法院書記官  王    全    龍
中    華    民    國      九十一      年      二      月     十八       日
附錄法條：
刑法第二百六十八條：意圖營利，供給賭博場所或聚眾賭博者，處三年以下有期徒刑
                    ，得併科三千元以下罰金。
